ru: Тип вентиляции крышки маслозаливной горловины: Невентилируемая; С клапаном сброса давления; Вентилируемая; Другое
ja: オイルフィラーキャップの通気タイプ: 非ベント; プレッシャーリリーフベント; ベント付き; その他
pt-BR: Tampa de abastecimento de óleo tipo de ventilação: Não ventilado; Ventilado para alívio de pressão; Ventilado; Outro
nb: Ventilasjonstype for oljepåfyllingslokk: Uventilert; Trykkavlastet ventilasjon; Ventilert; Annet
zh-CN: 机油加注盖（带排气阀）: 无通风孔; 泄压通风; 有通风孔; 其他
pt-PT: tipo de ventilação da tampa de enchimento de óleo: Sem ventilação; Com ventilação para alívio de pressão; Ventilado; Outro
lt-LT: Alyvos užpildymo dangtelio ventiliacijos tipas: Be ventiliacijos; Su slėgio mažinimo ventiliacija; Su ventiliacija; Kita
ro-RO: Tipul de aerisire al capacului rezervorului de ulei: Fără aerisire; Cu aerisire pentru eliberarea presiunii; Cu aerisire; Altele
it: Tipo di ventilazione del tappo di riempimento dell'olio: Senza sfiato; Sfiato con valvola di sicurezza; Con sfiato; Altro
pl: Korek wlewu oleju z odpowietrzeniem: Niewentylowany; Wentylowany z upustem ciśnienia; Wentylowany; Inny
nl: Olievuldop ontluchtingstype: Niet-geventileerd; Geventileerd met overdrukbeveiliging; Geventileerd; Overig
vi: Nắp đổ dầu kiểu thông hơi: Không thông hơi; Thông hơi xả áp; Có thông hơi; Khác
sv: Ventilationstyp för oljepåfyllningslock: Oventilerad; Ventilerad (övertrycksventil); Ventilerad; Övrigt
hu: Olajbetöltő sapka szellőzési típusa: Nem szellőző; Nyomáscsökkentő szellőzős; Szellőző; Egyéb
cs: Typ odvětrávání víčka plnicího otvoru oleje: Bez odvětrávání; S přetlakovým ventilem; S odvětráváním; Ostatní
zh-TW: 機油加註蓋通氣類型: 無排氣; 釋壓排氣; 有排氣; 其他
hr-HR: Vrsta odzračivanja čepa za punjenje ulja: Bez oduška; Odušak za otpuštanje tlaka; S oduškom; Ostalo
sl-SI: Vrsta odzračevanja pokrovčka za nalivanje olja: Brez odzračevanja; Odzračevanje za sprostitev tlaka; Z odzračevanjem; Drugo
bg-BG: Тип вентилация на капачката за наливане на масло: Без вентилация; Вентилация за освобождаване на налягането; С вентилация; Друго
es: Tip de ventilación de la tapa de llenado de aceite: Sin ventilación; Ventilación de alivio de presión; Con ventilación; Otro
tr: Yağ doldurma kapağı havalandırma tipi: Havalandırmasız; Basınç tahliyeli havalandırmalı; Havalandırmalı; Diğer
da: Udluftningstype for oliepåfyldningsdæksel: Uden udluftning; Med overtryksventil; Med udluftning; Andet
el: Τύπος εξαερισμού του καπακιού πλήρωσης λαδιού: Χωρίς εξαερισμό; Με εξαερισμό εκτόνωσης πίεσης; Με εξαερισμό; Άλλο
de: Typ der Entlüftung des Öleinfülldeckels: Nicht belüftet; Druckentlastend belüftet; Belüftet; Andere
fi: Öljyntäyttökorkin tuuletustyyppi: Tuulettamaton; Paineenalennustuuletuksella; Tuuletettu; Muu
th: ฝาปิดช่องเติมน้ำมันเครื่องแบบมีรูระบายอากาศ: แบบไม่มีช่องระบายอากาศ; ระบายแรงดัน; ระบายอากาศ; อื่นๆ
ko: 오일 주입구 캡 통풍 유형: 비환기식; 압력 완화 환기식; 환기식; 기타
fr: Type de mise à l’air du bouchon de remplissage d’huile: Non ventilé; Ventilé avec décharge de pression; Ventilé; Autre
sk-SK: Typ odvetrávania plniaceho uzáveru oleja: Neodvetrávaný; Odvetrávaný s poistným ventilom; Odvetrávaný; Iný
en: Oil filler cap venting type: Non-vented; Pressure-relief vented; Vented; Other